臺灣臺北地方法院民事判決　　　　　　　 96年度訴字第297號
原　　　告　國產實業建設股份有限公司
法定代理人　甲○○
訴訟代理人　乙○○
被　　　告　浩瀚營造股份有限公司
法定代理人　丁○○
被　　　告　丙○○
上列當事人間給付貨款事件，本院於中華民國96年2月7日言詞辯
論終結，判決如下：
    主  文
被告丙○○應給付原告新台幣壹佰柒拾萬元，及自民國九十五年
十月二十八日起至清償日止，按年息百分之五計算之利息。
原告其餘之訴駁回。
訴訟費用由被告丙○○負擔三分之二，餘由原告負擔。
本判決第一項於原告以新台幣伍拾陸萬柒仟元為被告供擔保後，
得假執行。
原告其餘假執行之聲請駁回。
    事實及理由
一、原告起訴主張被告浩瀚營造股份有限公司（下稱浩翰公司）
    前因「皇甫彩藝印刷廠辦公大樓」工程之需要，以被告丙○
    ○為連帶保證人，向原告購買預拌混凝土，詎原告已依約送
    貨後，被告拒不給付價金，尚積欠貨款共新台幣（下同）
    175萬4,237元未清償，爰依買賣及連帶保證之法律關係，請
    求被告給付之。並聲明：（一）被告應連帶給付原告175萬
    4,237元自起訴狀繕本送達之翌日起至清償日止按年息百分
    之五計算之利息。（二）原告願供擔保，請准宣告假執行。
二、被告浩翰公司則以：被告浩翰公司並未與原告訂立任何買賣
    契約，契約書上之印文並非公司之印章印文等語置辯。並聲
    明：請求駁回原告之訴及假執行之聲請。被告丙○○則以：
    原告所提之系爭契約書上浩翰公司印文印章為其未經被告浩
    翰公司同意所刻，其嗣後亦有清償部分，尚欠170萬元等語
    置辯。並聲明：原告之訴及假執行之聲請駁回。
三、按當事人主張有利於己之事實者，就其事實有舉證之責任，
    民事訴訟法第277條前段定有明文。而就舉證責任之分配而
    言，原告起訴所主張之權利發生事實，如經被告否認，則原
    告就起訴主張之事實如係不能舉證，或其所舉證據尚有瑕疵
    ，亦應駁回原告之請求。查原告起訴主張被告浩翰公司向原
    告購買預拌混凝土之事實，為被告浩翰公司否認，原告自應
    就該等事實負舉證之責任。經查，原告就前揭主張之事實，
    雖據提出書面契約書及請款明細單等件為證，惟被告否認該
    書面契約書上公司及負責人印文之真正，且該印文經本院核
    與公司登記資料上之印鑑印文亦顯不相符，另參諸被告丙○
    ○所陳稱：該等印章係其未經浩翰公司同意而自行刻製等情
    ，自堪信被告浩翰公司於締約當時並無自行或授權丙○○與
    原告締約之情事。又原告所提之請款明細單，其上之簽收者
    係非屬被告浩翰公司員工之丙○○及高文正，是其簽收者均
    非被告浩瀚公司員工或有權代表浩瀚公司之人，此證據亦無
    法證明原告與浩瀚公司間存在買賣契約關係。此外原告復無
    法證明被告浩翰公司與原告間存在買賣關係，其基於買賣關
    係向被告浩翰公司請求貨款，即無理由。
四、原告另主張被告浩翰公司嗣後有將原告以浩翰公司為客戶之
    發票持向國稅機關申報，應認該行為已構成表見代理云云，
    然查，被告浩翰公司固不爭執有持該等發票向國稅機關申報
    之事實，惟稱該發票係向丙○○買受等語。按民法第169條
    表見代理之要件，係必須具備「由自己之行為表示以代理權
    授與他人，或知他人表示為其代理人而不為反對之表示者」
    之情形，始對於第三人應負授權人之責任。又工程中為求報
    帳抵稅等需要而向他人購買發票，實際上並未有買賣之行為
    ，於我國之工程實務上時有發生，該等行為固有違反稅捐及
    商業會計法令之問題，但尚難以此認為該不法取得發票向國
    稅機關申報之行為，即屬於前揭「由自己之行為表示以代理
    權授與他人」或「知他人表示為其代理人而不為反對之表示
    」之情形，是原告此點主張亦不可採。
五、原告與被告浩翰公司之間買賣契約既因被告丙○○無權代理
    而不發生效力，故而基於保證債務之從屬性，被告丙○○與
    原告間之保證契約效力自有疑義。但查被告丙○○嗣於95年
    5月2日另與訴外人高明利共同向原告承諾就前揭買賣欠款願
    負連帶清償之責任，且承諾願連帶自95年8月1日起內分12
    期12個月清償，如有一期未能按期履行，則視為全部到期等
    情，以及被告丙○○迄今僅清償原告5萬4,237元，尚餘170
    萬元未清償之情事，亦均為兩造所不爭執，是原告基於該承
    諾書之法律關係自得請求被告丙○○一次給付剩餘全額170
    萬元。從而原告請求被告丙○○向原告給付170萬元及自起
    訴狀繕本送達之翌日即民國95年10月28日起至清償日止按年
    息百分之五計算之法定遲延利息，為有理由，應予准許。原
    告之請求，逾此部分即無理由，應予駁回。
六、假執行之宣告：
    原告陳明願供擔保，聲請宣告假執行，就其勝訴部分，經核
    並無不合，爰酌定相當擔保金額准許之。至於原告敗訴部分
    ，其訴既經駁回，假執行之聲請即失所依據，亦應一併駁回
    之。
七、本件之事實及法律關係已臻明確，兩造之其餘主張陳述及攻
    擊防禦方法，對判決之結果無影響，爰不一一加以論述，附
    此敘明。
八、訴訟費用之負擔：民事訴訟法第79條。
中　　華　　民　　國　　96　　年　　2 　　月　　26　　日
                  民事第一庭      法　官　朱漢寶
以上正本係照原本作成
如對本判決上訴，須於判決送達後20日內向本院提出上訴狀
中　　華　　民　　國　　96　　年　　2 　　月　　26　　日
                    　　　　　　  書記官　黃瓊玉
